【裁判字號】    90,訴,1915
【裁判日期】    900608
【裁判案由】    清償債務
【裁判全文】
臺灣臺北地方法院民事判決  九十年度訴字第一九一五號
    原      告  中央信託局
    法定代理人  丁○○
    訴訟代理人  乙○○
                甲○○
    被      告  丙○○
                戊○○○
右當事人間請求清償債務事件，本院判決如左：
    主    文
被告應連帶給付原告新台幣肆佰壹拾陸萬伍仟柒佰拾元，及如附表所示之利息、違
約金。
訴訟費用由被告連帶負擔。
本判決於原告以新台幣壹佰拾玖萬元供擔保後，得假執行。
    事    實
甲、原告方面：
一、聲明：除假執行擔保金額外，如主文所示。
二、陳述：
（一）、被告丙○○以其餘被告為連帶保證人，於民國八十二年一月九日向原告借用
        新台幣（下同）肆佰捌拾萬元，約定利息，自八十五年一月九日起至一○二
        年一月八日分二○四個月依年金法計算按月平均攤還本息一次，於每月九日
        前繳付按原告基本放款利率加碼年息百分之五．三七五計算（現在年息百分
        之八．四七），任何一宗債務不依約清償本金或利息者，原告得視為全部到
        期，逾期清償在六個月以內者，按上開利率百分之十，超過六個月者，按上
        開利率百分之二十計付違約金。詎該筆借款自八十九年八月九日起即未清償
        ，依約視為全部到期。為此提起本件訴訟。
（二）、房子賣給第三人，原告並不知情。本件被告戊○○○是保證被告丙○○。被
        告貸款，沒有還清。
三、證據：提出借據為證（以上均影本）。
乙、被告方面：
一、聲明：駁回原告之訴及其假執行之聲請。
二、陳述略稱：
（一）、借據是被告簽名。
（二）、被告丙○○在八十二年把房子賣給劉清斌。當時貸款沒有辦過戶。是代書辦
        的，被告不清楚。
（三）、當時被告戊○○○是要保證被告丙○○，房子賣掉了，銀行應該通知我要不
        要繼續保劉清斌，但是銀行沒有通知我。
    理    由
一、本件原告主張之事實，已據其提出借據為證，核屬相符。被告對於原告主張被告
    借款、為連帶保證人及尚欠金額不爭執，惟以房屋業已售予第三人等語資為抗辯
    。惟被告既係向原告借款、擔任連帶保證人，該借款既未清償，原告即得向被告
    行使權利。被告雖然將房屋售予第三人，惟被告及第三人均未向原告為債務承擔
    之意思表示，原告亦未同意債務承擔，被告所辯，委無可取。原告之主張，自堪
    信為真實。
二、原告依消費借貸及連帶保證法律關係請求被告連帶給付如主文第一項所示之金額
    、利息、違約金為有理由，應予准許。
三、原告陳明願供擔保，請求宣告假執行，核無不合，茲酌定相當之擔保金額，予以
    准許。
四、結論：本件原告之訴為有理由，依民事訴訟法第三百八十五條第一項前段、第八
    十五條第二項、第三百九十條第二項，判決如主文。
中      華      民      國    九十      年      六      月      八      日
                          民事第五庭法      官   賴  泱  樺
右為正本係照原本作成
如對本判決上訴，須於判決送達後廿日內向本院提出上訴狀
中      華      民      國    九十      年      六      月      十一    日
                                    法院書記官   孫  捷  音


司法院資訊處製作；財團法人民間司法改革基金會備份。
